臺灣桃園地方法院小額民事判決
111年度桃小字第1953號
原      告  晨旭企業管理顧問股份有限公司

法定代理人  偕漢佳

訴訟代理人  陳永健
被      告  李忍舟


上列當事人間請求給付電信費事件，本院於民國111年11月3日言
詞辯論終結，判決如下：
　　主    文
一、原告之訴駁回。
二、訴訟費用新臺幣1,000元由原告負擔。
　　理由要領
一、原告固主張被告前向訴外人遠傳電信股份有限公司（下稱遠
    傳電信公司）申請使用行動電話門號0000000000號、000000
    0000號、0000000000號、0000000000號、0000000000號（下
    合稱系爭門號），均將帳單合併於門號0000000000號合併出
    帳計費，截止帳單逾期日止共積欠電信服務費22,959元、小
    額代收費用12,026元及專案補貼款51,985元，嗣遠傳電信公
    司於民國109年12月10日將對被告之前揭債權讓與原告等情
    ，原告固提出續約服務申請書、第三代行動通信/行動寬頻
    業務服務申請書、行動寬頻業務服務申請書、行動電話/第
    三代行動電話服務申請書、門號續約同意書、行動電話號碼
    可攜服務申請書、銷售確認單、企業客戶行動電話服務申請
    書為證（本院卷7-13、53-63頁），然依原告所提上開證據
    僅足以認定門號0000000000、0000000000號係於98年12月16
    日申請號碼可攜服務，門號0000000000於105年12月8日申請
    續約，合約期限為30個月，門號0000000000號於107年2月28
    日申請續約，合約期限為24個月，門號0000000000號於107
    年2月28日申請，合約期限為24個月，門號0000000000號有
    申請續約，門號0000000000號有申請，則被告向遠傳電信公
    司申請系爭門號之電信服務契約起訖期間為何，已有未明，
    門號0000000000號係於何時申請續約，門號0000000000號係
    於何時申請，亦均不明。原告固另提出系爭門號107年2月至
    107年4月電信費、小額代收服務繳款通知、費用明細清單、
    債權讓與證明書為證（本院卷14-28、52頁），惟觀諸二份
    債權讓與證明書（本院卷28、52頁），前者係記載遠傳電信
    公司將被告申請之門號0000000000號所欠債權金額86,970元
    讓與原告，後者則記載遠傳電信公司將被告申請系爭門號所
    欠債權金額86,970元讓與原告，參以系爭門號107年2月至10
    7年3月小額代收服務繳款通知、費用明細清單尚列有非系爭
    門號之小額代收服務費用及電信費（本院卷15-17、22頁）
    ，更遑論系爭門號107年2月至107年4月電信費、小額代收服
    務繳款通知均記載尚有上期應繳金額，則本件遠傳電信公司
    究竟有無將對被告所申請系爭門號之電信費、小額代收服務
    費用及專案補貼款之債權均讓與原告，所讓與債權究竟係何
    門號何段期間之電信費、小額代收服務費用及專案補貼款、
    金額為何，均有所疑。
二、又原告所主張專案補貼款51,985元部分，依被告向遠傳公司
    申請之門號0000000000號續約服務申請書約定：「生效後30
    個月內不得退租（含一退一租、轉至3G、2G或預付卡、因違
    約或違反法令致遭停機者）。提前退租、取消或調降費率者
    需繳交專案補貼款NT$33,000。實際應繳之專案補貼款以本
    專案合約未到期之日為單位，按合約總日數比例計算。合約
    未到期之日數自解約當日起算，計算公式：專案補貼款×（
    合約未到期日數/合約總日數）=實際應繳專案補貼款(四捨
    五入計算至整數)。」等語、申請之門號0000000000號遠傳
    電信門號續約同意書約定：「本專案生效後30個月內不得退
    租（含一退一租、轉至3G、2G或預付卡、因違約或違反法令
    致遭停機者）。提前退租、取消或調降費率者需繳交電信費
    用補貼款及專案補貼款NT$23,000。實際應繳之專案補貼款
    以本專案合約未到期之日為單位，按合約總日數比例計算。
    合約未到期之日數自解約當日起算，計算公式：實際應繳專
    案補貼款=電信優惠補貼款以實際已享贈送傳輸量補貼優惠
    （每月250元）×（合約未到期日數/合約約定日數）+專案補
    貼款×（合約未到期日數/合約約定日數），四捨五入至整數
    。」等語、申請之門號0000000000號續約服務申請書約定：
    「本專案生效後24個月內不得退租（含一退一租、轉至2G/3
    G或預付卡、因違約或違反法令致遭停機者），亦不得調降
    低於本專案指定4G資費，違反需繳交電信費用補貼款及專案
    補貼款NT$6,500。計算公式：實際應繳專案補貼款=電信優
    惠補貼款以實際已享贈送傳輸量補貼優惠（每月250元）×（
    合約未到期日數/合約約定日數）+專案補貼款×（合約未到
    期日數/合約約定日數），四捨五入至整數。」等語、申請
    之門號0000000000號行動寬頻業務服務申請書約定：「本專
    案生效後24個月內不得退租（含一退一租、轉至2G/3G或預
    付卡、因違約或違反法令致遭停機者），亦不得調降低於本
    專案指定4G資費，違反需繳交專案補貼款NT$6,250。計算公
    式：實際應繳專案補貼款=專案補貼款總額×（合約未到期日
    數/合約約定日數），四捨五入至整數。」等語、申請之門
    號0000000000號第三代行動通信/行動寬頻業務服務申請書
    約定：「本專案生效後30個月內不得退租（含一退一租、轉
    至2G或預付卡、因違約或違反法令致遭停機者），亦不得調
    降低於398之語音費率、及調降或取消無線飆網770數據傳輸
    服務。提前調降或退租者需繳交電信費用補貼款及專案設備
    補貼款NT$7,500，提前調降語音費率需繳交專案設備補貼款
    NT$3,500，調降或取消無線飆網770數據傳輸服務者需繳交
    專案設備補貼款NT$4,000。實際應繳之專案補貼款以本專案
    合約未到期之日為單位，按合約總日數比例計算。合約未到
    期之日數自解約當日起算，計算公式：電信費用補貼款以實
    際已享語音及上網月租折扣金額（每月享語音199元優惠+數
    據月租271元優惠）×（合約未到期日數/合約總日數）及專
    案設備補貼款×（合約未到期日數/合約總日數)=實際應繳專
    案補貼款（四捨五入計算至整數）。」等語可知，須被告退
    租（含一退一租、轉至3G、2G或預付卡、因違約或違反法令
    致遭停機者)、取消或調降費率、資費、數據傳輸服務等情
    ，遠傳電信公司方得請求依系爭門號電信契約約定之專案補
    貼款，就此遠傳電信公司有無將系爭門號之專案補貼款債權
    讓與原告已有所疑，且原告未敘明系爭門號電信契約起訖期
    間，均如前述，復未表明系爭門號分別自何時起退租、取消
    或調降費率、資費、數據傳輸服務，則原告此部分請求，自
    屬無據。
三、綜上所述，原告依系爭門號電信契約及債權讓與之法律關係
    ，請求被告給付86,970元，及其中34,985元自起訴狀繕本送
    達之翌日起至清償日止，按年息5%計算之延滯利息，為無理
    由，應予駁回。
四、訴訟費用負擔之依據：民事訴訟法第78條，並依同法第436
    條之19第1項規定，確定訴訟費用額如主文第2項所示。
中　　華　　民　　國　　111 　年　　11　　月　　18　　日
                  桃園簡易庭  法  官  陳柏嘉
以上為正本係照原本作成。
如不服本判決，應於送達後20日內，向本院提出上訴狀並表明上
訴理由，如於本判決宣示後送達前提起上訴者，應於判決送達後
20日內補提上訴理由書（須附繕本）。
如委任律師提起上訴者，應一併繳納上訴審裁判費。   
中　　華　　民　　國　　111 　年　　11　　月　　21　　日
                              書記官  石曉芸
附錄：
一、民事訴訟法第436條之24第2項：
　  對於小額程序之第一審裁判上訴或抗告，非以其違背法令為
    理由，不得為之。
二、民事訴訟法第436條之25：
　  上訴狀內應記載上訴理由，表明下列各款事項：
　  ㈠原判決所違背之法令及其具體內容。
　  ㈡依訴訟資料可認為原判決有違背法令之具體事實。
三、民事訴訟法第471條第1項：（依同法第436條之32第2項規定
    於小額事件之上訴程序準用之）
    上訴狀內未表明上訴理由者，上訴人應於提起上訴後20日內
    ，提出理由書於原第二審法院；未提出者，毌庸命其補正，
    由原第二審法院以裁定駁回之。